臺灣高等法院臺南分院刑事判決　　　　 96年度上易字第603號
上　訴　人　臺灣雲林地方法院檢察署檢察官
被　　　告　乙○○
上列上訴人因被告恐嚇案件，不服臺灣雲林地方法院96年度易字
第320號中華民國96年8月23日第一審判決（聲請簡易判決處刑案
號：臺灣雲林地方法院檢察署96年度偵字第1441號），提起上訴
，本院判決如下：
    主  文
上訴駁回。
    理  由
一、公訴意旨略以：被告乙○○因不滿被害人甲○○與賴惠君分
    手，竟基於恐嚇危害安全之犯意，於民國96年1 月7 日下午
    5時13分許，撥打被害人所使用之0000000000號行動電話門
    號，向被害人恫稱：「出門小心點，不要到嘉義」等語，使
    被害人心生畏懼，並致生危害於安全，因認被告涉犯刑法第
    305條之恐嚇危害安全罪嫌。
二、按犯罪事實應依證據認定之，無證據不得認定犯罪事實；又
    不能證明被告犯罪者，應諭知被告無罪之判決，刑事訴訟法
    第154條第2項、第301條第1項分別定有明文。又刑事訴訟法
    第161條已於91年2月8日公布修正，於同年月10日施行，修
    正後同條第1項規定：檢察官就被告犯罪事實，應負舉證責
    任，並指出證明之方法。因此檢察官對於起訴之犯罪事實，
    應負提出證據及說服之實質舉證責任。倘其所提出之證據，
    不足為被告有罪之積極證明，或其闡明之證明方法，無從說
    服法官以形成被告有罪之心證，基於無罪推定之原則，即應
    為被告無罪判決之諭知（最高法院92年度台上字第128號判
    例參照）。另告訴人之告訴，係以使被告受刑事訴追為目的
    ，是其陳述是否與事實相符，仍應調查其他證據以資審認，
    最高法院30年上字第816號、92年台上字第128號、52年度台
    上字第1300號亦分別著有判例可資參照。
三、本件公訴人認被告涉有上開罪嫌，係以告訴人之指訴及被告
    所使用之0000000000號行動電話門號於96年1月7日之雙向通
    聯紀錄1份為其論據。訊據被告堅決否認上揭犯行，辯稱：
    我是因為不滿告訴人與賴惠君已分手，還一直打電話騷擾賴
    惠君，我才打電話給告訴人，叫他不要再打擾賴惠君，也不
    要再到嘉義竹崎鄉找賴惠君，我並沒有叫他出門小心點等語
    。
四、惟查：
  (一)本件告訴人於偵查中固證稱：我跟1位女朋友賴惠君分手，
    過沒有幾天就有人打電話來恐嚇我，對方跟我說出門小心點
    ，不要到嘉義，若是要的話，就到嘉義去找他，我會感到害
    怕等語；且經檢察官依告訴人所提供其接獲之來電號碼0000
    000000號行動電話門號，向和信公司調閱該門號於案發當日
    即96年1月7日之雙向通聯紀錄結果，該門號曾於96年1月7日
    下午5時13分及同日下午5時16分20秒，先後2次撥打被害人
    所使用之0000000000號行動電話門號，且通話時間各為25秒
    及40秒，有雙向通聯紀錄附卷可稽。訊之被告亦不否認當日
    確有撥打電話予被害人乙情，則被告曾於前揭時間撥打電話
    予被害人而與之通話之事實，應堪認定。
  (二)而證人賴惠君於原審審理時到庭證稱：我和被告只是朋友，
    被告與甲○○原來不認識，我之前與甲○○交往2年多，他
    媽媽一直鬧我，我們才沒有聯絡，96年1月7日前幾天，甲○
    ○就常常打電話給我，因為他媽媽一直打電話騷擾我，還說
    要對我潑硫酸，我說你媽媽這樣很沒有意思，後來他就對我
    大小聲，1月7日當天下午我去被告家找他，甲○○打電話過
    來，甲○○在電話中提到他媽媽的事情，講沒有多久，我們
    就吵起來，後來我掛掉甲○○的電話，跟被告說甲○○說一
    些不好聽的話，被告說他要打電話給甲○○，叫他不要這樣
    ，於是被告就用他自己的電話打給甲○○，叫他說話注意一
    點，不要到竹崎來找我，當時甲○○不是很客氣，他問被告
    憑什麼打電話給他叫他講話注意一點，被告說我們兩個是朋
    友，而你說話這麼難聽，後來甲○○又立刻打電話給我，對
    我大小聲，說我與被告是何關係，要不然他為什麼要幫我打
    這通電話，為何我馬上叫人打電話罵他，被告又打第二通給
    甲○○，我馬上叫他掛掉，不要跟甲○○講，這件事情後甲
    ○○還一直打電話給我等語屬實。核與被告所辯：係因不滿
    被害人與賴惠君分手後，仍打電話騷擾賴惠君，始撥打電話
    給被害人，要求其不要再打擾賴惠君，也不要再到嘉義竹崎
    鄉找賴惠君乙情，大致相符。
  (三)再對照被告所提出賴惠君所使用之和信公司0000000000號行
    動電話門號於96年1月6日至同年月8日之受信通聯紀錄報表
    所示，96年1月7日當天被害人所使用之0000000000號行動電
    話門號在被告撥打電話予被害人前，自中午12時52分19秒起
    至下午4時51分42秒止，即先後撥打8通電話予賴惠君；迨被
    告撥打電話予被害人後，該門號又自晚上6時14分1秒起至11
    時8分56秒止先後撥打4通電話予賴惠君，此亦與前揭證人賴
    惠君所證述當日遭被害人打電話騷擾之情節相符。足認證人
    賴惠君前揭證述及被告上開所辯尚非不可採信，而由證人賴
    惠君所證述被告當日在電話中對被害人所陳述「說話注意一
    點」、「不要到竹崎找賴惠君」之內容，衡情在客觀上亦難
    認係以加害被害人生命、身體、自由、名譽、財產之事通知
    被害人，自不足以認定被告有何恐嚇犯行。
  (四)反觀告訴人於原審作證時，亦不否認渠與賴惠君原為男女朋
    友關係，且在96年1月7日前即因渠母反對2人交往並找賴惠
    君麻煩，導致2人吵架等情。而告訴人所述：1月7日當天我
    在接到這通恐嚇電話之前，沒有跟賴惠君通過電話，當天我
    剛下班，回到家後，就接到這通電話，我有問對方是誰，但
    是他沒有說，我有問他為何要打這通電話，他也沒有說，我
    不知道為何會接到這通電話，對方沒有提到賴惠君的事情，
    我不知道是否因為賴惠君的關係云云，明顯與前揭受信通聯
    紀錄報表所示96年1月7日當天告訴人在接獲被告來電前之4
    個多小時內，確曾以渠接獲被告來電之同一門號先後撥打8
    通電話予賴惠君之事實不符；參諸告訴人於原審繼而陳稱：
    接到恐嚇電話之後，我有打電話給賴惠君，講我媽去找她的
    問題，沒有跟她說有人恐嚇我，隔天我才跟她提到接到恐嚇
    電話等語。設若告訴人主觀上認為遭到不明人士不明究理來
    電恐嚇，且已生心畏懼，並隨即撥打電話予不歡而散之前女
    友賴惠君，應係內心已懷疑該恐嚇電話與賴惠君有關，理當
    立即質問賴惠君此事，何以被害人當下隻字未提，至隔日始
    向賴惠君提及此事？告訴人此舉，亦與常情有悖。再者，告
    訴人於偵查中所證：被告在電話中所為之恐嚇言詞係「出門
    小心點，不要到嘉義，若是要的話，就到嘉義去找他」云云
    ，經核亦與被害人於警詢中陳稱：歹徒說出門小心點，不要
    到嘉義，只說這兩句話等語不相符。基上，本件告訴人之指
    述，顯有前後矛盾、與事實不符且背於常情之瑕疵，自不得
    僅憑其有瑕疵之片面指證，即為不利於被告之認定。
五、綜上各情參互以觀，本件檢察官所舉上揭證據之證明力，並
    未達於使本院確信被告有在電話中有以言詞恐嚇被害人之事
    實，仍有合理懷疑存在，無從說服本院以形成被告有罪之心
    證，揆諸首開說明，基於無罪推定及被告無自證無罪之原則
    ，被告被訴犯罪既屬不能證明，自應諭知其無罪。原審基上
    而為被告無罪判決之諭知，認事用法核無不當。檢察官上訴
    意仍執陳詞指摘原判決違誤不當，為無理由，應予駁回。
據上論結，應依刑事訴訟法第368條，判決如主文。
本案經檢察官曾銘芳到庭執行職務。
中　　華　　民　　國　　96　　年　　11　　月　　28　　日
                  刑事第二庭    審判長法　官    葉居正
                                      法　官    吳勇輝
                                      法　官    郭千黛
以上正本證明與原本無異。
不得上訴。
　　　　　　　　　　　　　　　　　　  書記官    尤乃玉
中　　華　　民　　國　　96　　年　　11　　月　　29　　日
